臺灣彰化地方法院刑事判決　　　　　　　94年度易字第1187號
公　訴　人　臺灣彰化地方法院檢察署檢察官
被　　　告　乙○○
　　　　　　　　　　　弄1號
　　　　　　　　　　服役地點：.
上列被告因電信法等案件，經檢察官聲請簡易判決處刑（94年度
偵字第5458號），經本院彰化簡易庭（94年度彰簡字第693號）
認為不宜，簽移本院改依通常程序審理，因具有刑事訴訟法第
273條之1第1項之情形，本院裁定改依簡式審判程序審理判決如
下：
    主  文
乙○○連續意圖為自己不法之利益，以無線方式盜用他人電信設
備通信，處有期徒刑月，如易科罰金，以佰元折算壹日。緩
刑貳年。
　　犯罪事實及理由
(一)、乙○○與甲○○之子為朋友關係，乙○○竟意圖為自己不法
　　之所有，於民國九十四年二月十一日十五時三十分許，侵入
    甲○○位在彰化縣彰化巿中華西路四六二巷十七弄一號之住
    處（侵入住宅部分未據告訴），竊取甲○○所有之包皮一只
    （內有甲○○之身分證、機車駕照、行照、健保卡、合作金
    庫信用卡、現金新台幣【下同】二千二百元、BENQ牌、序號
    00000000000000號、門號0000000000號行動電話等物）。得
    手後，旋由乙○○將上開甲○○所有之序號為000000000000
    00號、門號0000000000號行動電話，自九十四年二月十一日
    十五時三十分許起至同年、月十五日停話為止，連續二次以
    無線方式盜用前揭行動電話門號之電信設備對外通信，致東
    信電訊股份有限公司（以下簡稱東信公司）誤認係原門號申
    請人撥打行動電話，予以提供電信服務，並列帳在甲○○名
    下，共計詐得免繳不詳費用通話費之不法利益（此部分已逾
    六個月保存期限，乙○○、甲○○二人又不知詳細之通話費
    用，無從查知）。乙○○即於同年月二十四日十七時許，將
    竊得之BENQ牌行動電話，以五百元之代價，售予不知情呂火
    木。嗣經警依該行動電話之通聯紀錄，拘提乙○○到案，並
    經乙○○主動交付其所竊之皮包、健保卡、駕照、行照（均
    已發還），始查獲上情。
(二)、案經彰化縣警察局彰化分局報請臺灣彰化地方法院檢察署檢
    察官聲請簡易判決處刑，經本院彰化簡易庭認為不宜，簽移
    本院改依通常程序審理。
二、理由
(一)、證據名稱：
　１、證人即被害人甲○○於警詢、偵查之證詞。
　２、證人呂火木於警詢中之證詞。
  ３、贓物認領保管單一紙。
  ４、被告出售所竊得之BENQ牌行動電話予證人呂火木時，所簽
      具之切結書一紙。
  ５、彰化縣彰化市調解委員會調解書一紙。
  ６、被告於警詢、偵查、本院準備程序、審理程序之自白。
  ７、臺灣高等法院被告全國前案紀錄表及台灣彰化地方法院檢
  　　察署刑案資料查註紀錄表。
(二)、另公訴人起訴事實雖未敘及被告另涉嫌電信法第五十六條第
    一項之事實，然此部分之事實與公訴人起訴之犯罪事實具有
    牽連犯之裁判上一罪之關係，為起訴效力所及，本院自應併
    予審究。
(三)、論罪及量刑之理由：
    核被告所為，係犯刑法第三百二十條第一項之竊盜罪及電信
    法第五十六條第一項之罪。又按電信法第五十六條第一項之
    罪，以意圖為自己或第三人不法之利益，使用有線、無線或
    其他電磁方式，盜接或盜用他人電信設備通信者為要件，該
    罪之處罰詐得免繳電信通信費用不法利益之規定，乃係刑法
    詐欺得利罪之特別法，依特別法優於普通法之原則，自毋庸
    再論以刑法詐欺得利罪（最高法院八十八年一月十九日八十
    八年度第一次刑事庭會議決議參照）。又其先後二次盜用他
    人電信設備通信犯行，時間緊接，且觸犯構成要件相同之罪
    ，顯係基於概括犯意反覆為之，應依刑法第五十六條連續犯
    之規定，論以一罪，並依法加重其刑。又被告上揭違反電信
    法之犯行與其所犯之竊盜罪間，有方法結果之牽連關係，應
    從一重之電信法第五十六條第一項之盜用他人電信設備通信
    罪處斷。爰審酌被告並無任何前科犯行，有卷附之臺灣高等
    法院被告前案紀錄表可憑，僅因貪圖小利，致罹刑章，犯罪
    手段尚屬平和，盜打之金額不多，且事後均坦承犯行，態度
    尚佳，並與被害人達成和解等一切情狀，量處如主文所示之
    刑，並諭知易科罰金之折算標準。又查被告前未曾受有期徒
    刑以上刑之宣告，有台灣彰化地方法院檢察署刑案資料查註
    紀錄表及台灣高等法院被告前案紀錄表在卷可稽，且其工作
    、家庭均待其本人維繫經營，其因一時怠忽而罹刑章，且能
    負起應有之責任，取得被害人之諒解，與之達成民事和解，
    經此次偵審及刑之宣告後，當能知所警惕，本院認所宣告之
    刑以暫不執行為適當，併諭知緩刑二年，以期其自新、自勵
    。
(四)、末按，電信法第六十條「犯第五十六條至第五十八條之罪者
    ，其『電信器材』，不問屬於犯人與否，沒收之」，觀之電
    信法第五十六條第二項規定「意圖供自己或第三人盜接或盜
    用『他人電信設備』通信，而製造、變造或輸入『電信設備
    』者」或「意圖供第三人盜接或盜用『他人電信設備』通信
    ，而販賣、轉讓、出租或出借『電信器材』者」，可知法條
    之中供行為人犯罪之工具為所謂之『電信器材』，亦即同法
    第六十條應沒收之物。因此，被害人所有上開行動電話依前
    揭之說明應為法條中所謂之「他人電信設備」，故並非應依
    第六十條義務沒收之「電信器材」（此部分參閱臺灣高等法
    院暨所屬法院九十年法律座談會刑事類提案第二十八號之說
    明，若不將二者加以區分，限縮第六十條規定沒收之範圍，
    會連同被害人所有之行動電話均遭沒收，有違常情），附此
    敘明。
三、適用之法條：
　　應依刑事訴訟法第四百五十二條、第二百七十三條之一第一
    項、第二百九十九條第一項前段、第三百十條之二、第四百
    五十四條第一項，電信法第五十六條第一項，刑法第十一條
    前段、第五十六條、第三百二十條第一項、第五十五條、第
    四十一條第一項前段、第七十四條第一款，罰金罰鍰提高標
    準條例第一條前段、第二條，判決如主文。
四、如不服本判決，應於判決送達後十日內，向本院提出上訴狀
    （須附繕本），上訴於臺灣高等法院臺中分院。告訴人或被
    害人對於判決如有不服具備理由請求檢察官上訴者，其上訴
    期間之計算係以檢察官收受判決正本之日期為準。
本案經檢察官何蕙君到庭執行職務
中　　華　　民　　國　　94　　年　　11　　月　　30　　日
                  刑事第二庭　　法　官　李水源
以上正本證明與原本無異。
如不服本判決，應於判決送達後10日內向本院提出上訴狀 (須附
繕本)，上訴於臺灣高等法院臺中分院。
告訴人或被害人對於判決如有不服具備理由請求檢察官上訴者，
其上訴期間之計算係以檢察官收受判決正本之日期為準。
中　　華　　民　　國　　94　　年　　11　　月　　30　　日
                                書記官  廖建興
附錄本案論罪科刑法條全文
刑法第三百二十條第一項：
意圖為自己或第三人不法之所有，而竊取他人之動產者，為竊盜
罪，處五年以下有期徒刑、拘役或五百元以下罰金。
電信法第五十六條第一項：
意圖為自己或第三人不法之利益，以有線、無線或其他電磁方式
，盜接或盜用他人電信設備通信者，處五年以下有期徒刑，得併
科新臺幣一百五十萬元以下罰金。
